# 负债和资本承担的划分原则是什么？

提问人：wufaxian 时间：2018-02-23 10:44:50
在某些公司存在在建工程的情况下，经常可以看到表外披露“资本承担”数据。随着工程的进展。资本承担逐渐减少。资产负债表上“在建工程”逐渐增加。
疑问：当一家公司决定开发一个地产项目的时候，按照常理是应该100%开发完成（就如同假设公司是永续经营一样）。而且一般主体建筑工程会签订总包合同。当开发公司和施工方签订总包合同的时候，虽然是根据施工进度逐步付款，可是总包合同的金额按说已经成为一项负债了（企业过去的交易或事项形成的、预期会导致经济利益流出企业的现时义务）。可是为什么看到很多公司都是在表外披露“资本承担”。然后逐年减少“资本承担”。逐渐增加在建工程呢？假设今年预计实现在建工程 10 个亿，那么在什么阶段“资本承担”会转为应付账款？或何时直接减少现金增加在建工程？

回答人：chenyiwei
理论上说，关键区别在于是否满足“负债”这一会计要素的定义和确认条件。 资本承诺通常见于《企业会计准则第 13 号——或有事项》或IAS 37所定义的“待执行合同”（executory contract），这类合同中的未履行部分，除非构成亏损合同，否则不确认资产和负债。对尚未履行的待执行合同可以作为承诺事项披露。

提问人：wufaxian 时间：2018-02-28 18:52:29
一份建设周期 2 年的建设合同，里面规定按照市造价办公布的建筑业造价指数升幅来等比例提高后续施工合同金额（相当于考虑通胀的造假合同）。这个在计算资本承担的时候如何计量呢？未来实际执行合同的时候，金额可能超过合同现在约定的合同。
另外，超过一年的有息负债的利率不同，还款方式不同。 比如银行 3 年期贷款 1 个亿，利率6%，第一年要还10%本金，第二年要还30%本金。第三年还全部剩余本金。每半年支付一次利息。 比如发行债券， 5 年期 1 个亿。年利率5%，按年付息， 5 年后一次还本。
以上两笔债务未来现金流不同，利率也不同。会计在计量负债金额的时候这两笔债务是都分别按照 1 亿计算呢？还是要用未来现金流折现计算呢？如果需要折现，折现率是否一致？如果一致，折现率怎么取？

回答人：chenyiwei
计算资本承诺时可以暂不考虑未来通胀因素，日后再调整。